臺灣新竹地方法院刑事裁定
                                    109年度聲更一字第7號
聲  請  人  臺灣新竹地方檢察署檢察官
受  刑  人  彭雲明





上列聲請人因受刑人數罪併罰有二裁判以上，聲請定其應執行之
刑（109 年度執聲字第314 號），本院裁定如下：
    主  文
彭雲明所犯如附表所示之罪，應執行有期徒刑拾伍年捌月。
    理  由
一、聲請意旨略以：本件受刑人彭雲明因違反毒品危害防制條例
    等罪，先後判決確定如附表所示之刑，應依刑法第53條、第
    51條第5 款規定，定其應執行之刑，爰依刑事訴訟法第477
    條第1 項聲請裁定等語。
二、查受刑人因違反毒品危害防制條例等罪，經法院判處如附表
    所示之刑，並於如附表所示之日期分別確定在案，有臺灣高
    等法院被告前案紀錄表及各該刑事判決、刑事裁定等在卷可
    稽。其中各案包括（相關法院名稱予以簡化）：
  ㈠編號1 至2 ：經苗栗地院以102 年度易字第409 號判決，定
    其應執行刑為有期徒刑1 年5 月，被告不服提起上訴，經臺
    中高分院以102 年度上易字第1357號判決上訴駁回確定。
  ㈡編號3 ：經臺中地院以102 年度豐簡字第392 號判決判處有
    期徒刑2月，被告不服提起上訴，經同院以102 年度簡上字
    第295 號判決上訴駁回確定，後經同院以103 年度聲字第44
    3 號裁定更定其刑為有期徒刑3 月，並經臺中高分院以103 
    年度抗字第139 號裁定駁回受刑人抗告後，經最高法院檢察
    署檢察總長提起非常上訴，由最高法院以104 年度台非字第
    158 號判決駁回非常上訴。
  ㈢編號4 至6 ：經臺中地院以102 年度易字第1800號判決，定
    其應執行刑為有期徒刑1 年10月，被告不服提起上訴，經臺
    中高分院以102 年度上易字第1412號判決上訴駁回確定，後
    經同院以103年度聲字第782 號裁定更定其刑後，經最高法
    院檢察署檢察總長對該裁定提起非常上訴，由最高法院以10
    4 年度台非字第1 號判決撤銷原裁定。
  ㈣編號7 至8 ：經臺中地院以102年度易字第1878號判決，定其
    應執行刑為有期徒刑2 年10月，被告不服提起上訴，經臺中
    高分院102年度上易字第1368號上訴駁回確定，後經同院以1
    03 年度聲字第1270號裁定更定執行刑後，經最高法院檢察
    署檢察總長對該裁定提起非常上訴，由最高法院以108 年度
    台非字第101 號判決撤銷原裁定。
  ㈤編號9 ：經臺中地院以102 年度易字第3091號判決判處有期
    徒刑1 年3 月確定，後經同院以103 年度聲字第2973號裁定
    更定執行刑後，經最高法院檢察署檢察總長對該裁定提起非
    常上訴，由最高法院以104 年度台非字第155 號判決撤銷原
    裁定。
  ㈥編號10至12：經臺灣高等法院102 年度上易字第2590號判決
    ，定其應執行刑為有期徒刑2 年6 月確定。
  ㈦編號13：經臺灣高等法院102 年度上易字第2655號判決，定
    其應執行刑為有期徒刑1 年5 月確定。
  ㈧編號14：經臺灣高等法院102 年度上訴字第3362號判決，定
    其應執行刑為有期徒刑2 年確定 。
  ㈨編號15：經桃園地院以102 年度簡上字第246 號判決判處有
    期徒刑6月確定。
  ㈩編號16：
    經臺中地院以103 年度易字第96號判決判處有期徒刑8 月確
    定，後經同院103 年度聲字第2829號裁定更定其刑為有期徒
    刑9 月。
  編號17：
    經臺中地院以103 年度易字第1420號判決判處有期徒刑10月
    確定。
  編號18：
    經桃園地院以102 年度易字第368 號判決判處有期徒刑1 年
    2 月確定。
  編號19：
    經本院以104 年度易字第227 號判決，定其應執行刑為有期
    徒刑1 年，被告不服提起上訴，經臺灣高等法院程序不合法
    駁回確定。
三、按數罪併罰，應依分別宣告其罪之刑為基礎，定其應執行刑
    ，此觀刑法第51條規定自明，故一裁判宣告數罪之刑，雖曾
    經定其執行刑，但如再與其他裁判宣告之刑定其執行刑時，
    前定之執行刑當然失效，仍應以其各罪宣告之刑為基礎，定
    其執行刑，不得以前之執行刑為基礎，以與後裁判宣告之刑
    ，定其執行刑（最高法院59年台抗字第367 號裁定意旨參照
    ）；而上開更定之應執行刑，不應比前定之應執行刑加計其
    他裁判所處刑期後為重，否則即與法律秩序理念及法律目的
    之內部界限有違，難認適法（最高法院93年度台非字第192
    號判決意旨可參）。經查，㈠、㈢、㈣、㈥、㈦、㈧、部分，雖
    曾經定其應執行刑，然依前揭說明，前定之執行刑當然失效
    ，本院應以其各罪宣告刑為基礎，定其執行刑，且本院定應
    執行刑，除不得逾越刑法第51條第5 款所定法律之外部界限
    ，亦應受內部界限之拘束，本於罪責相當之要求，在上開內
    、外部性界限範圍內，綜合斟酌受刑人犯罪行為之不法與罪
    責程度，及對其施以矯正之必要性，予以裁定應執行之刑。
四、經查，雖其中㈡、㈨之罪所處之刑係得易科罰金之刑，㈠、㈢、
    ㈣、㈤、㈥、㈦、㈧、㈩、、、所示之罪所處之刑係不得易科
    罰金之刑，依刑法第50條第1 項但書第1 款之規定原不得就
    附表編號㈡、㈨之罪與編號㈠、㈢、㈣、㈤、㈥、㈦、㈧、㈩、、、
    之罪刑定應執行刑，然受刑人已於民國109 年4 月7 日在
    臺灣新竹地方檢察署受刑人定執行刑或易科罰金意願回覆表
    勾選「是」（請求檢察官向法院聲請合併定應執行刑，本件
    不聲請易科罰金、不聲請易服社會勞動服務及亦不撤回聲請
    ）並於其上簽名，此有上開意願回覆表1 紙附卷可參（本院
    507 號聲字卷第17頁至第19頁），是以受刑人已向檢察官聲
    請定應執行刑，合於刑法第50條第2 項之規定。
五、爰審酌受刑人所犯附表之罪，㈠之編號2 、㈢、㈣、㈤、㈥、㈦、
    ㈩、、、所示之罪均為竊盜罪；㈠之編號1 、㈡所示之罪均
    為毀損罪；㈧所示之罪為轉讓一級毒品罪；㈨所示之罪為施用
    第二級毒品罪，上開各罪部分罪質迥異，侵害法益不同，雖
    ㈠之編號2 、㈢、㈣、㈤、㈥、㈦、㈩、、、所示之罪均為竊盜
    罪，罪質相類，然各次犯罪情節、方法及手段均有所不同，
    對被害人及告訴人之侵害程度均異，且其於101 年至102 年
    間多次涉犯竊盜犯行，顯然未自歷次偵、審過程中記取教訓
    深刻悔悟，是權衡上開各罪之法律目的、受刑人之犯罪情節
    及行為次數等情，並就其所犯前揭各罪為整體非難評價，定
    其應執行如主文所示之刑。至於㈡、㈨係得易科罰金之罪，與
    ㈠、㈢、㈣、㈤、㈥、㈦、㈧、㈩、、、所示不得易科罰金之罪
    併合處罰，依照司法院釋字第679 號、第144 號、院字2702
    號解釋意旨，本院於定執行刑時，自無庸為易科罰金折算標
    準之諭知，爰依刑事訴訟法第477 條第1 項，刑法第50條第
    2 項、第53條、第51條第5 款，裁定如主文。
中　　華　　民　　國　　109 　年　　12　　月　　16　　日
                  刑事第二庭  法  官  崔恩寧
以上正本證明與原本無異。
如不服本裁定，應於裁定送達後5日內向本院提出抗告狀。
中　　華　　民　　國　　109 　年　　12　　月　　17　　日
                              書記官  林宜亭